【裁判字號】    90,交聲,1079
【裁判日期】    901231
【裁判案由】    交管條例聲異
【裁判全文】
臺灣板橋地方法院交通事件裁定                    九十年度交聲字第一七九號
    原處分機關  交通部公路局臺北區監理所
    異  議  人
    即受處分人  甲○○
右列異議人因違反道路交通管理處罰條例案件，對於交通部公路局臺北區監理所於民
國九十年十一月十二日所為之處分（原處分案號：北監六字第裁四０－ＡＢＶ九五五
三八五號），聲明異議，本院裁定如左：
    主  文
異議駁回。
    理  由
一、按汽車駕駛人，駕駛汽車有違反本條例之行為，經交通勤務警察或依法令執行交
    通稽查任務人員制止時，不聽制止或拒絕停車接受稽查而逃逸者，除按各該條規
    定處罰外，處新臺幣三千元以上六千元以下罰鍰，道路交通管理處罰條例第六十
    條第一項定有明文。次按汽車駕駛人違反第六十條第一項規定者，除依原條款處
    罰鍰外，並予記違規點數一點；道路交通管理處罰條例第六十三條第一項第一款
    亦定有明文。
二、經查本件受處分人即異議人甲○○於民國九十年十月二十二日十時五十五分許，
    駕駛ＯＰ－九五二號營業小客車，行經臺北市市○○道，因在交叉路口違規臨停
    排班候客，拒絕出示駕照、行照即行駛離逃逸之違規事實，有臺北市政府警察局
    北市警交大字第ＡＢＶ九五五三八五號舉發違反道路交通管理事件通知單影本乙
    紙附卷可稽。異議人雖具狀辯稱伊當時係載客至上開地點下客，剛好停在該處違
    規排班計程車之後面，因當地路口車輛眾多，其一時因而不能前進離開，致執勤
    警員前來要其出示行、駕照，但因車輛眾多，警員乃先行離開路口，伊始往前行
    駛至前方可臨時停車地點等待警員前來，異議人並非拒絕出示行駕照逃逸等語，
    然按異議人既自承於上開交岔路口違規臨停上下客，乃為警前來取締並令其出示
    行、駕照，其顯已先有違規之事實，復於警命其出示行、駕照時未行出示竟行駛
    離，異議人雖辯稱係當地路口違規排班計程車及車輛眾多，不便停車，伊始駛至
    前方以便停車受檢云云，惟異議人於該交岔路口無視車輛眾多，竟可於交岔路口
    違規臨時停車上下客，何以警上前取締稽查並命其出示行、駕照時，卻又以車輛
    眾多不便於計程車排班處所及公車站牌處停車為由而駛離之理？所辯顯不足採。
    異議人顯有駕駛汽車有違反本條例之行為，拒絕停車接受稽查而逃逸之違規事實
    甚明。從而原處分機關據以援引首揭規定，裁處罰鍰新臺幣三千元，並記違規點
    數一點，於法並無不當，本件異議為無理由，應予駁回。
據上論斷，應依道路交通案件處理辦法第十九條，裁定如主文。
中      華      民      國      九十      年    十二    月    三十一    日
                              臺灣板橋地方法院交通法庭
                                      法  官  朱 耀 平
右正本證明與原本無異
如不服本裁定應於送達後五日內向本院提出抗告狀
                                      書記官  黃 炎 煌
中      華      民      國      九十      年    十二    月    三十一    日


司法院資訊處製作；財團法人民間司法改革基金會備份。
